【裁判字號】    97,抗,65
【裁判日期】    970304
【裁判案由】    假處分
【裁判全文】
臺灣高等法院民事裁定                    97年度抗字第65號
抗  告  人  泰奧菲有限公司
法定代理人  丁○○
相  對  人  乙○○○○○○○○.
                        anc.
法定代理人  甲○○○○○○○ .
代  理  人  丙○○律師
上列抗告人因與相對人間假處分事件，對於中華民國96年12月10
日臺灣臺北地方法院96年度裁全字第14815 號所為裁定提起抗告
，本院裁定如下：
    主  文
抗告駁回。
抗告訴訟費用由抗告人負擔。
    理  由
一、抗告人聲請及抗告意旨略以：緣兩造間有多年之代理經銷關
    係，兩造於民國（下同）95年12月11日簽定之獨家代理合約
    約定於合約有效期間內（自96年1月1日起至98年12月31日止
    ），聲請人為相對人在台灣之獨家代理商，處理台灣地區所
    有Caudalie產品及SPA之銷售服務事宜。詎相對人欲於96 年
    12月31日片面終止系爭合約，依兩造合約內容與精神，聲請
    人至少仍得販售商品至97年3月31 日。兩造間就系爭代理經
    銷權是否存續有爭執，爰依民事訴訟法第538條第1項規定，
    請准聲請人提供擔保，就相對人之產品在台灣地區自民國（
    以下同）97年1月1日起至3月31 日止，除由聲請人代理經銷
    外，不得由任何第3人代理經銷。
二、原法院以抗告人擬提起之訴訟，乃係一金錢給付訴訟，縱該
    訴訟經判決確定，亦無從確定本件定暫時狀態處分所爭執之
    法律關係，本件聲請與民事訴訟法第538條第2項規定不符，
    而以96年12月10日96年度裁全字第14815 號裁定駁回抗告人
    之聲請。
三、按於爭執之法律關係，為防止發生重大之損害或避免急迫之
    危險或有其他相類之情形而有必要時，得聲請為定暫時狀態
    之處分。前項裁定，以其本案訴訟能確定該爭執之法律關係
    者為限，民事訴訟法第538條第1、2 項定有明文。是於爭執
    之法律關係，定暫時狀態處分之制度目的係在防止因法律關
    係不確定產生之重大損害。至損害重大與否，應視聲請人因
    定暫時狀態處分所應獲得之利益或防免之損害是否逾相對人
    因該處分所蒙受之不利益或損害而定，於前者大於後者之情
    形，始得謂為重大而具保全之必要。又於爭執之法律關係及
    有定暫時狀態之必要，應釋明之。該釋明如有不足，而債權
    人陳明願供擔保或法院認為適當者，法院得定相當之擔保，
    命供擔保後為定暫時狀態之處分，同法第 538條之4、第533
    條、第526條第1、2 項亦有規定。債權人如未先為釋明，縱
    就債務人所應受之損害供法院所定之擔保者，亦不得命為定
    暫時狀態之處分，必因釋明而有不足，並經債權人陳明願供
    擔保或法院認為適當者，始得命供擔保後為定暫時狀態之處
    分。
四、經查本件抗告人提出之經銷合約、兩造往來信件、和解契約
    、訂貨單等固可釋明兩造間就系爭經銷關係是否存在有爭執
    。惟抗告人並未釋明本件有定暫時狀態之必要，抗告人本件
    聲請，與上開規定不合，不應准許。原裁定駁回抗告人之聲
    請，理由雖有不同，結論並無二致，仍應予維持。本件抗告
    為無理由，應予駁回。
五、據上論結，本件抗告為無理由，爰裁定如主文。
中    華    民    國    97    年    3    月    4    日
                    民事第八庭
                        審判長 法  官 劉勝吉
                               法  官 連正義
                               法  官 滕允潔
正本係照原本作成。
本裁定除以適用法規顯有錯誤為理由，並經本院許可外，不得再
抗告。如提起再抗告，應於收受後10日內委任律師為訴訟代理人
向本院提出再抗告狀。並繳納再抗告費新台幣１千元。
中    華    民    國    97    年    3     月    4     日
                               書記官 黃麗玲


司法院資訊處製作；財團法人民間司法改革基金會備份。
